releases/.data/cy_GB.aff
# Ffeil AFF:
# Hawlfraint (C) 2023-2024, fin-w (https://github.com/fin-w/LibreOffice-Geiriadur-Cymraeg-Welsh-Dictionary)
# Hawlfraint (C) 2008-2012, Troi (http://troi.org)
# Hawlfraint (C) 2004-2011, Prifysgol Bangor (http://www.bangor.ac.uk)
# 
# Ffeil DIC:
# 2023-2024 fin-w (https://github.com/fin-w/LibreOffice-Geiriadur-Cymraeg-Welsh-Dictionary)
# Hawlfraint (C) 2004-2011, Prifysgol Bangor (http://www.bangor.ac.uk)
# 
# Mae'r geiriadur hwn feddalwedd rhydd; gallwch ei aildosbarthu a/neu ei
# addasu dan delerau Trwydded Gyhoeddus Gyffredinol Lai GNU (yr LGPL) fel
# y'i cyhoeddwyd gan y Free Software Foundation; naill ai fersiwn 3 y
# Drwydded, neu (yn ôl eich dewis) unrhyw fersiwn diweddarach.
# 
# Dosbarthir y geiriadur hwn yn y gobaith y bydd yn ddefnyddiol, ond heb
# unrhyw warant; heb hyd yn oed y warant oblygedig o farsiandwyaeth neu
# ffitrwydd at bwrpas arbennig.

# Atodiadau berf
# w: -i, -ir, -id, -ais, -aist, -ych, -wch
# z: -som, -soch, -sant, -swn, -sit, -set, -sai, -sem, -sech, -sent, -sid

SET UTF-8
TRY yia'onrmecwdbgufâhstlôpŷŵjî-êáïûëòöéìỳüàkèίẁíäóẃÿúýїӓẅqvxz.YIAONRMECWDBGUFÂHSTLÔPŶŴJÎÊÁÏÛËÒÖÉÌỲÜÀKÈΊẀÍÄÓẂŸÚÝЇӒẄQVXZ
KEY qwertyuiop|asdfghjkl|zxcvbnm|qwa|wes|erd|rtf|tyg|yuh|uij|iok|opl|asz|sdx|dfc|fgv|ghb|hjn|jkm|kl

NEEDAFFIX X
WARN !
FORBIDWARN

ICONV 5
ICONV ’ '
ICONV ‘ '
ICONV ` '
ICONV “ "
ICONV ” "

WORDCHARS '-

BREAK 3
BREAK -
BREAK '
BREAK ’

# Mutations
PFX M Y 26
PFX M c	g	c[^h]
PFX M C	G	C[^h]
PFX M p	b	p[^h]
PFX M P	B	P[^h]
PFX M t	d	t[^h]
PFX M T	D	T[^h]
PFX M g	0	g
PFX M Ga	A	Ga
PFX M Ge	E	Ge
PFX M Gi	I	Gi
PFX M Gl	L	Gl
PFX M Go	O	Go
PFX M Gr	R	Gr
PFX M Gu	U	Gu
PFX M Gw	W	Gw
PFX M Gy	Y	Gy
PFX M b	f	b
PFX M B	F	B
PFX M d	dd	d[^d]
PFX M D	Dd	D[^d]
PFX M ll	l	ll
PFX M Ll	L	Ll
PFX M m	f	m
PFX M M	F	M
PFX M rh	r	rh
PFX M Rh	R	Rh

PFX T Y 12
PFX T c	ngh	c[^h]
PFX T C	Ngh	C[^h]
PFX T p	mh	p[^h]
PFX T P	Mh	P[^h]
PFX T t	nh	t[^h]
PFX T T	Nh	T[^h]
PFX T g	ng	g
PFX T G	Ng	G
PFX T b	m	b
PFX T B	M	B
PFX T d	n	d[^d]
PFX T D	N	D[^d]

PFX L Y 6
PFX L c	ch	c[^h]
PFX L C	Ch	C[^h]
PFX L p	ph	p[^h]
PFX L P	Ph	P[^h]
PFX L t	th	t[^hs]
PFX L T	Th	T[^hs]

PFX H Y 16
PFX H 0	h	[aeiouwyâêîûôŵŷï]
PFX H A	Ha	A
PFX H E	He	E
PFX H I	Hi	I
PFX H O	Ho	O
PFX H U	Hu	U
PFX H W	Hw	W
PFX H Y	Hy	Y
PFX H Â	Hâ	Â
PFX H Ê	Hê	Ê
PFX H Î	Hî	Î
PFX H Ô	Hô	Ô
PFX H Û	Hû	Û
PFX H Ŵ	Hŵ	Ŵ
PFX H Ŷ	Hŷ	Ŷ
PFX H Ï	Hï	Ï

SFX Q Y 15
SFX Q 0	wr/LMTH	[^-]
SFX Q -	iwr/LMTH	-
SFX Q 0	wyr/LMTH	[^iäëïöündr]
SFX Q 0	wyr/LMTH	[^n]n
SFX Q 0	wyr/LMTH	[^d]d
SFX Q 0	wyr/LMTH	[^r]r
SFX Q i	wyr/LMTH	i
SFX Q ä	awyr/LMTH	ä
SFX Q ë	ewyr/LMTH	ë
SFX Q ï	iwyr/LMTH	ï
SFX Q ö	owyr/LMTH	ö
SFX Q ü	uwyr/LMTH	ü
SFX Q n	wyr/LMTH	nn
SFX Q d	wyr/LMTH	dd
SFX Q r	wyr/LMTH	rr

SFX R Y 1
SFX R 0	ol/LMTH	.
# SFX R wd	ydol/LMTH	wd
# SFX R wn	ynol/LMTH	wn
# SFX R wm	ymol/LMTH	wm

SFX U Y 3
SFX U 0	aidd	.
SFX U 0	iaid	.
SFX U 0	iad	.

SFX v Y 26 # ~200 instances in dic
SFX v nn	na/aMLHX	nn
SFX v n	na/aMLHX	[^n]n
SFX v rr	ra/aMLHX	rr
SFX v r	ra/aMLHX	[^r]r
SFX v w	w/aMLHX	aw
SFX v w	w/aMLHX	lyw
SFX v w	wa/aMLHX	[^ay]w
SFX v w	wa/aMLHX	[^l]yw
SFX v el	el/aMLHX	el
SFX v l	la/aMLHX	[^e]l
SFX v eu	eu/aMLHX	eu
SFX v eu	eua/aMLHX	eu
SFX v u	ua/aMLHX	[^e]u
SFX v NI	nia/aMLHX	NI
SFX v a	a/aMLHX	a
SFX v ë	ea/aMLHX	ë
SFX v o	oe/aMLHX	o
SFX v O	oe/aMLHX	O
SFX v 0	a/aMLHX	[^nrwIlaëoO]
SFX v NI	nni/bcfMLHX	NI
SFX v NI	ni/deghijMLHX	NI
SFX v ë	ë/bcdfghMLHX	ë
SFX v ë	e/eijMLHX	ë
SFX v O	O/iMLHX	O
SFX v O	o/bcdefghjMLHX	O
SFX v 0	0/bcdefghijMLHX	[^IëO]

SFX w Y 1 # ~100 instances in the dic
SFX w 0	0/bcdeMLHX	.

SFX y Y 3 # ~5 instances in the dic
SFX y NI	nni/bcfMLHX	NI
SFX y NI	ni/deghijMLHX	NI
SFX y 0 	0/bcdefghijMLHX	[^I]

SFX z Y 1 # ~50 instances in the dic
SFX z 0	a/aMLHX	.

SFX a Y 11
SFX a 0	som	.
SFX a 0	soch	.
SFX a 0	sant	.
SFX a 0	swn	.
SFX a 0	sit	.
SFX a 0	set	.
SFX a 0	sai	.
SFX a 0	sem	.
SFX a 0	sech	.
SFX a 0	sent	.
SFX a 0	sid	.

SFX b Y 9
SFX b 0	i	[^iïa]
SFX b i	i	i
SFX b ï	i	ï
SFX b 0	ir	[^iïa]
SFX b i	ir	i
SFX b ï	iir	ï
SFX b 0	id	[^iïa]
SFX b i	id	i
SFX b ï	iid	ï

SFX c Y 3
SFX c 0	ych	[^iïa]
SFX c i	ych	i
SFX c ï	ych	ï

SFX d Y 2
SFX d 0	wch	[^wa]
SFX d w	wch	w

SFX e Y 4
SFX e 0	ais	[^ao]
SFX e o	ois	o
SFX e 0	aist	[^ao]
SFX e o	oist	o

SFX f Y 3
SFX f 0	it	[^iï]
SFX f i	it	i
SFX f ï	iit	ï

SFX g Y 6
SFX g 0	ith	[^iïa]
SFX g i	ith	i
SFX g ï	iith	ï
SFX g 0	iff	[^iïa]
SFX g i	iff	i
SFX g ï	iiff	ï

SFX h Y 6
SFX h 0	wn	[^w]
SFX h w	wn	w
SFX h 0	wyd	[^w]
SFX h w	wyd	w
SFX h 0	wyf	[^w]
SFX h w	wyf	w

SFX i Y 14
SFX i a	âf	[^h]a
SFX i a	âf	tha
SFX i a	âf	cha
SFX i a	af	[^tc]ha
SFX i O	of	O
SFX i 0	af	[^aO]
SFX i a	â	[^h]a
SFX i a	â	tha
SFX i a	â	cha
SFX i a	a	[^ct]ha
SFX i 0	a	[^aO]
SFX i a	ânt	a
SFX i O	ônt	O
SFX i 0	ant	[^aO]

SFX j Y 30
SFX j 0	et	.
SFX j 0	ai	[^oa]
SFX j a	âi	a
SFX j o	ôi	o
SFX j 0	em	.
SFX j 0	ech	.
SFX j 0	ent	.
SFX j 0	odd	.
SFX j a	âed	[^h]a
SFX j a	âed	tha
SFX j a	âed	cha
SFX j a	aed	[^tc]ha
SFX j 0	ed	[^a]
SFX j 0	o	[^o]
SFX j o	o	o
SFX j 0	om	[^o]
SFX j o	ôm	o
SFX j 0	och	[^o]
SFX j o	och	o
SFX j 0	ont	[^o]
SFX j o	ônt	o
SFX j a	âer	[^h]a
SFX j a	âer	tha
SFX j a	âer	cha
SFX j a	aer	[^tc]ha
SFX j 0	er	[^a]
SFX j 0	es	.
SFX j 0	est	.
SFX j 0	on	.
SFX j 0	an	.

SFX k Y 9 # ~50 instances in the dic
SFX k 0	wn/MLH	.
SFX k 0	odd/MLH	.
SFX k 0	on/MLH	.
SFX k 0	och/MLH	.
SFX k 0	es/MLH	.
SFX k 0	est/MLH	.
SFX k 0	ith/MLH	.
SFX k 0	iff/MLH	.
SFX k 0	an/MLH	.

# Ôl-ddodiaid ansoddeiriol
SFX A Y 3
SFX A 0	ed/LMTH	.
SFX A 0	ach/LMTH	.
SFX A 0	af/LMTH	.

# Lluosogion
#SFX B awd	odau	awd
SFX B Y 1 #add /T because plurals are kept separate in dic sometimes because they mutate differently to the stem
SFX B 0	au	.
# SFX B a	âu	a
# SFX B ais	eisiau	ais
# SFX B âd	adau	âd
# SFX B ál	alau	ál
# SFX B án	anau	án
# SFX B áff	affau	áff
# SFX B ésg	esgau	ésg
# SFX B ét	etau	ét
# SFX B él	elau	él
# SFX B éd	edau	éd
# SFX B fer	frau	fer
# SFX B gell	ghellau	gell
# SFX B gen	ghennau	gen
# SFX B i	ïau	[nprtl]?i
# SFX B iant	iannau	iant
# SFX B în	inau	în
# SFX B iwn	iynau	iwn
# SFX B öes	oesau	öes
# SFX B wcl	yclau	wcl
# SFX B wd	ydau	wd
# SFX B wl	ylau	wl
# SFX B wll	yllau	wll
# SFX B wm	ymau	wm
# SFX B wn	ynau	wn
# SFX B wng	yngau	wng
# SFX B wncl	ynclau	wncl
# SFX B wrdd	yrddau	wrdd
# SFX B ws	ysau	ws
# SFX B ŵn	wnau	ŵn

SFX C Y 1
SFX C 0	ion	.

SFX D Y 1
SFX D 0	iau	.
# SFX D aich	eichiau	aich
# SFX D aid	eidiau	aid
# SFX D aig	eigiau	aig
# SFX D air	eiriau	air
# SFX D aith	eithiau	aith
# SFX D iad	eidiau	iad
# SFX D îd	idiau	îd
# SFX D wd	ydiau	wd
# SFX D wnd	yndiau	wnd
# SFX D wr	yriau	wr
# SFX D ws	ysiau	ws

SFX E	Y	1
SFX E 0	oedd	.

SFX F	Y	1
SFX F 0	nau	.

SFX G	Y	1
SFX G 0	iaid	.

SFX I	Y	1
SFX I 0	on	.

SFX J Y 1
SFX J 0	s	.

SFX K Y 1
SFX K 0	od	.

SFX N Y 1
SFX N 0	iaeth	.

SFX O Y 1
SFX O 0	aidd	.
